臺灣彰化地方法院員林簡易庭小額民事判決
110年度員小字第388號
原      告  施晧智  
被      告  施政華  
上列當事人間請求損害賠償事件，本院於民國110年12月7日言詞
辯論終結，判決如下：
    主    文
被告應給付原告新臺幣（下同）30,750元。
原告其餘之訴駁回。
訴訟費用1,000元，其中550元由被告負擔，其餘由原告負擔。
本判決原告勝訴部分得假執行；但被告如以30,750元為原告供擔
保，得免為假執行。
    理由要領
一、原告主張：民國109年12月16日下午4時許，被告在彰化縣○○
    鎮○○街000號之全聯福利中心溪湖平和店毆打原告，致原告
    受傷。爰依民法侵權行為之規定提起本件訴訟等語，並聲明
    ：被告應給付原告新臺幣（下同）55,482元（醫療費用750
    元、工作損失4,732元、精神慰撫金50,000元）。
二、被告則以：原告所稱因開庭無法工作之日期，與其提供之薪
    資證明不符等語答辯，並聲明：原告之訴駁回。
三、得心證之理由：
（一）原告主張上開事實，業據其提出道安醫院診斷證明書、醫
      療費用收據等為證，並經本院調取本院110年度訴字第431
      號、臺灣高等法院臺中分院110年度上訴字第1783號刑事
      案件卷宗核閱屬實，且為被告所不爭執，堪認原告之主張
      為真實。
（二）按因故意或過失，不法侵害他人之權利者，負損害賠償責
      任；不法侵害他人之身體或健康者，對於被害人因此增加
      生活上之需要時，應負損害賠償責任；不法侵害他人之身
      體、健康者，被害人雖非財產上之損害，亦得請求賠償相
      當之金額，民法第184條第1項前段、第193條第1項、第19
      5條第1項前段分別定有明文。被告既有前揭傷害原告之行
      為，自屬侵害原告之身體、健康權，則原告依上開規定，
      訴請被告賠償其所受損害，自屬有據。茲就原告請求其所
      受損害金額有無理由，判斷如下︰
　　　⒈醫療費用部分︰
　      原告主張其因本件事故受傷就醫，支出醫療費用750元
        等語，業據其提出與所述相符之道安醫院診斷證明書、
        醫療費用收據為證（院卷第13至15頁），且為被告所不
        爭執，是原告此部分請求為有理由，應予准許。
　　　⒉工作損失部分：
　      經本院核閱原告提出之道安醫院診斷證明書，發現診治
        醫師並未記載原告有因本件所受傷勢，致需休養無法工
        作之情事（院卷第13頁），本院復當庭詢問原告，原告
        表示所謂工作損失，係指因遭被告毆傷之民刑事案件需
        請假開庭，因而受有之薪資損失（院卷第107頁）。然
        原告因民刑事案件開庭而請假，實屬保護個人權利之行
        為，係為解決紛爭及維護法律權利所必要，而屬國民生
        活上應各自承擔之風險，與被告之侵權行為間難認有相
        當因果關係，是原告此部分請求，不應准許。　　
　　　⒊精神慰撫金部分：
　　　　按非財產之損害賠償係以人格權遭遇侵害，使精神上受
        有痛苦為必要，其核給之標準固與財產上損害之計算不
        同，然非不可斟酌雙方身份資力與加害程度，及其他各
        種情形核定相當之數額（最高法院51年台上字第223號
        判例意旨參照）。查原告陳稱係崇實高工畢業、未婚無
        子女、在全聯福利中心工作、月收入約3萬元左右，而
        被告自陳高職畢業、已婚、有2名讀大學的子女、因罹
        患癌症在休養、無工作收入（院卷第108至109頁），本
        院復依職權調取兩造稅務電子閘門財產所得調件明細表
        （院卷第29至36頁）予以參酌，茲審酌兩造之學歷、經
        濟狀況、上開刑事案件發生之原因、原告身體健康所受
        損害及精神上所受危害程度等一切情況，認原告請求被
        告賠償精神慰撫金30,000元屬適當，逾此金額之請求，
        難認允當。
　　　⒋從而，以上合計應准許之金額為30,750元（醫療費用750
        元、精神慰撫金30,000元）。　　
四、綜上所述，原告依民法侵權行為之規定，請求被告給付30,7
    50元，為有理由，應予准許；逾此範圍之請求，為無理由，
    應予駁回。
五、本判決原告勝訴部分係依民事訴訟法第436條之8訴訟適用小
    額程序所為被告敗訴之判決，依同法第436條之20規定，應
    依職權宣告假執行，並依同法第392條第2項規定，依職權宣
    告被告如供擔保，得免為假執行。
六、本件事證已臻明確，兩造其餘攻擊防禦方法及舉證，經審酌
    與判決結果不生影響，爰不逐一論述。
七、訴訟費用負擔之依據：民事訴訟法第79條。
中　　華　　民　　國 　110　　年　　12　　月　　21　　日
                  員林簡易庭  法  官　黃士瑋
以上正本係照原本作成。
如不服本判決，僅得以判決違背法令為理由提起上訴，並應於判
決送達後20日內，向本院提出上訴狀。（須按他造當事人之人數
附繕本）。如委任律師提起上訴者，應一併繳納上訴審裁判費。
中　　華　　民　　國 　110　　年　　12　　月　　21　　日
                              書記官  張莉秋